Inventaris van het archief van de Commissie Rechtsherstel Buitenlandse Effecten van het Ministerie van Financiën, 1949-1956 (1987)
Nationaal Archief, Den Haag
- SECRETARIAAT., 2.
  - Zwarte lijsten., 2.3
    - Zwarte lijsten, alfabetisch geordend per land., 1947-1968; 70-115; 39 delen, 6 pakken, 34 omslagen
      - Engeland., 88
      - Frankrijk., 89; pak
      - Finland., 90
      - Griekenland., 91
      - Haïti., 92
      - Ierland., 93
      - Italië., 94
      - Japan., 95
      - Luxemburg., 96
      - Mexico., 97; pak
      - Nicaragua., 98
      - Noorwegen., 99
      - Oostenrijk., 100
      - Palestina., 101
      - Panama., 102
      - Peru., 103
      - Portugal., 104
      - Roemenië., 105
      - Siam., 106
      - Spanje., 107
      - Tsjecho-Slowakije., 108
      - Turkije., 109
      - Unie van Zuid-Afrika., 110
      - Uruguay., 111
      - Verenigde Staten van Amerika., 112; pak
      - IJzeren Gordijn., 113
      - Zweden., 114
      - Zwitserland., 115
- DOCUMENTATIE., 3.
  - Military Government, Germany, British zone of control no. 28., 1949; 68; 1 deel
  - Federal Register, volume 31, number 98., 1966; 69; 1 deel